【裁判字號】    95,訴,540
【裁判日期】    950913
【裁判案由】    毒品危害防制條例
【裁判全文】
臺灣基隆地方法院刑事判決               95年度訴字第540號
公  訴  人  臺灣基隆地方法院檢察署檢察官
被      告  乙○○
上列被告因毒品危害防制條例案件，經檢察官提起公訴（95年度
毒偵字第1107號），嗣經本院合議改採簡式審判程序審理，本院
判決如下：
    主    文
乙○○連續施用第一級毒品，累犯，處有期徒刑捌月。
扣案之第一級毒品海洛因壹包（淨重零點零貳公克）沒收銷燬之
，注射針筒壹支沒收。
    事    實
一、乙○○曾因於民國88、89年間施用第二級毒品案件，經本院
    分別裁定送觀察、勒戒，均經認無繼續施用傾向，而由臺灣
    基隆地方法院檢察署檢察官分別於88年12月20日、89年4月
    28日以88年度毒偵字第1205號、89年度偵緝字第144號處分
    不起訴確定在案。再於90年8月間因施用第二級毒品，經本
    院裁定令入戒治處所戒治，其亦因該次施用毒品，經本院瑞
    芳簡易庭判處有期徒刑6月確定，其於91年11月18日戒治期
    滿，接續服上開有期徒刑6月，至92年5月18日執行完畢。出
    監後，再於92年間犯竊盜罪，經本院基隆簡易庭於92年12月
    31日判處有期徒刑4月確定，又於同年間再因施用第一級、
    第二級毒品，經本院於93年4月16日分別判處有期徒刑10月
    、7月，應執行有期徒刑1年3月確定，其接續服該二罪刑，
    甫於95年2月6日執行完畢。猶不知悔改，復基於施用第一級
    毒品海洛因之概括犯意，自95年4月底起至95年5月18日下午
    4時30分許止，在臺北縣瑞芳鎮○○○○路98號、基隆火車
    站廁所內，以針筒注射方式施用海洛因，平均2、3日即施用
    1次。嗣警方於95年5月18日下午8時30分許，在基隆市○○
    路與仁三路口，在未有搜索票之情形下盤查乙○○之身分，
    乙○○主動自口袋內交出其所有供其施用海洛因之注射針筒
    1支、第一級毒品海洛因壹包（淨重零點零貳公克），並接
    受裁判。
二、案經台北市政府警察局內湖分局報請臺灣基隆地方法院檢察
    署檢察官偵查起訴。
    理    由
一、訊據被告乙○○對於上開事實坦承不諱，並有台灣檢驗科技
    股份有限公司濫用藥物尿液檢驗報告1紙，扣案之海洛因1包
    經鑑定無訛，此有法務部調查局鑑定通知書1紙在卷可憑，
    此外，復有臺灣高等法院被告全國前案紀錄表1紙存卷足考
    ，且有扣案如事實欄所述之物品可資佐證，本件事證明確，
    被告係於毒品危害防制條例公布施行後，經觀察勒戒及強制
    戒治完畢釋放後，五年內第五犯施用毒品罪者，足堪認定。
    被告係在警方未查得其犯罪物證前即主動自口袋內交出其所
    有供其施用海洛因之注射針筒1支、第一級毒品海洛因壹包
    （淨重零點零貳公克），並接受裁判，自警詢筆錄中知之甚
    明，自符自首要件。
二、核被告所為，係犯毒品危害防制條例第十條第一項之施用第
    一級毒品罪。其施用前之持有海洛因之低度行為應為施用之
    高度行為所吸收，不另論罪。被告多次施用海洛因之犯行，
    時間緊接，所犯又係構成要件相同之罪名，顯基於概括犯意
    為之；被告行為後，刑法第56條連續犯之規定，業於94年1
    月7日修正公布刪除，並於95年7月1日施行，則被告之犯行
    ，因行為後新法業已刪除連續犯之規定，此刪除雖非犯罪構
    成要件之變更，但顯已影響行為人刑罰之法律效果，自屬法
    律有變更，依新法第2條第1項規定，比較新、舊法結果，仍
    應適用較有利於被告之行為時法律即舊法論以連續犯（最高
    法院95年第8次刑事庭會議決議參照），故應依修正前刑法
    第56條之規定，加重其刑；公訴人雖僅起訴被告於95年5月
    18日下午4時30分之施用海洛因犯行，然其餘施用海洛因犯
    行既與已起訴部分具有連續犯裁判上一罪之關係，自在本院
    得一併審酌之範圍內。被告曾犯如事實欄一所述各項前科，
    甫於95年2月6日執行完畢，此有臺灣高等法院被告前案紀錄
    表一紙在卷可稽，其不論依修正前之刑法第47條，或修正後
    之刑法第47 條第1項之規定，均構成累犯，對被告而言並無
    有利或不利之情形，自不生新舊法比較之問題，應逕依修正
    前之刑法第47條，論以累犯，並遞加重其刑。被告犯後自首
    ，依95年7月1日修正公布施行之刑法第六十二條前段，僅得
    減輕其刑，而修正前之刑法第六十二條前段則係必減輕其刑
    ，兩相比較，自以修正前之刑法第六十二條前段有利於被告
    ，依刑法第二條第一項前段，應依修正前刑法第六十二條前
    段規定，減輕其刑，並先加後減。爰審酌被告已因施用毒品
    前經2次觀察勒戒及1次強制戒治之處分猶犯同罪行、其對毒
    品顯已具相當之依賴性、其施用毒品之頻率、期間、犯罪手
    段等一切情狀，量處如主文所示之刑。扣案之第一級毒品海
    洛因壹包（淨重零點零貳公克），為查獲之毒品，應依毒品
    危害防制條例第十八條第一項前段之規定，宣告沒收銷燬之
    ；至注射針筒壹支，係被告所有供其施用毒品之工具，業據
    其陳供明確，均應依刑法第38條第1項第2款之規定，宣告沒
    收。
據上論斷，應依刑事訴訟法第二百七十三條之一第一項、第二百
九十九條第一項前段，毒品危害防制條例第十條第一項、第十八
條第一項前段、第二十三條第二項，刑法第二條第一項前段、第
十一條前段、（修正前）第五十六條、（修正前）第四十七條、
（修正前）第六十二條前段、第三十八條第一項第二款，判決如
主文。
本案經檢察官甲○○到庭執行職務
中    華    民    國    95    年    9     月    13    日
                  刑事第四庭法    官  曾雨明
以上正本證明與原本無異。
對於本件判決如有不服，應於收受送達後10日內，向本院提出上
訴書狀，上訴於臺灣高等法院。
中    華    民    國    95    年    9     月    20    日
                            書 記 官  王靜敏
附錄法條：
毒品危害防制條例第10條第1項：
施用第一級毒品者，處 6 月以上 5 年以下有期徒刑。


司法院資訊處製作；財團法人民間司法改革基金會備份。
